臺灣新北地方法院刑事判決　　　　　 110年度審易字第1353號
公　訴　人　臺灣新北地方檢察署檢察官
被　　　告　江元宏




上列被告因竊盜案件，經檢察官提起公訴（110 年度偵字第5311
號），被告就被訴事實為有罪陳述，本院改行簡式審判程序審理
，判決如下：
    主  文
甲○○犯攜帶兇器毀壞安全設備竊盜罪，處有期徒刑捌月。未扣
案一字起子壹把及犯罪所得新臺幣柒仟元均沒收之，於全部或一
部不能沒收或不宜執行沒收時，追徵其價額。
    事實及理由
一、本件犯罪事實及證據，除犯罪事實欄一第2 行「9N-8425 號
    自用小可車」更正為「9K-8425 號自用小客車」、第5 行「
    一字扳手」更正為「一字起子」；證據部分補充「被告甲○
    ○於本院準備程序、審理時之自白」外，其餘均引用如附件
    檢察官起訴書之記載。
二、論罪科刑：
  ㈠按刑法第321 條第1 項第3 款之罪，係以行為人攜帶兇器竊
    盜為其加重條件，此所謂兇器，其種類並無限制，凡客觀上
    足以對人之生命、身體安全構成威脅，具有危險性之兇器均
    屬之，且祇須行竊時攜帶此種具有危險性之兇器為已足，並
    不以攜帶之初有行兇之意圖為必要（最高法院79年台上字第
    5253號判例意旨參照）。查被告為本案犯行，所持用之一字
    起子，既可供被告破壞門鎖，如持以向人攻擊、戳刺，客觀
    上當足以對他人生命、身體安全構成威脅，為具有相當危險
    性之器械，核與刑法第321 條第1 項第3 款之構成要件相當
    ，應屬兇器無訛。被告持上開客觀上足以對他人之生命、身
    體產生危險之一字起子為工具，損壞診所之鐵捲門開關盒而
    開啟鐵捲門後，侵入該診所辦公室內竊盜之犯行，是核被告
    所為，係犯刑法第321 條第1 項第2 款、第3 款之攜帶兇器
    毀壞安全設備竊盜罪。
  ㈡爰審酌被告有多次竊盜、毒品前科，素行不佳，此有卷附臺
    灣高等法院被告前案紀錄表足參，正值青壯，非無謀生能力
    ，不思以正途獲取所需，反恣意以上開方法竊取他人財物，
    顯無尊重他人財產權之觀念，亦影響社會治安，所為應予非
    難；惟念被告犯後坦承犯行，態度尚可，兼衡被告自陳學歷
    為二專肄業、入監前從事塑膠染色業，月薪約新臺幣（下同
    ）4 萬餘元，並需扶養2 名未成年子女之家庭經濟狀況，及
    其犯罪之動機、目的、手段、被害人所受損失之程度等一切
    情狀，量處如主文所示之刑。
三、沒收部分：
  ㈠被告為本件竊盜犯行所使用之一字起子1 把雖未扣案，然為
    其所有並供犯罪所用之物，業據其供承在卷，爰依刑法第38
    條第2 項之規定，宣告沒收，並依同條第4 項之規定，於全
    部或一部不能沒收或不宜執行沒收時，追徵其價額。
  ㈡按犯罪所得，屬於犯罪行為人者，沒收之；前二項之沒收，
    於全部或一部不能沒收或不宜執行沒收時，追徵其價額，刑
    法第38條之1 第1 項前段、第3 項分別定有明文。查本件被
    告竊得之現金7,000 元為其犯罪所得，雖未經扣案，揆諸上
    揭規定，仍應予宣告沒收，並於全部或一部不能沒收或不宜
    執行沒收時，追徵其價額。至被告竊得之醫師服1 件（內有
    醫師執業執照正本），固屬被告犯罪所得，惟上開物品已遭
    被告丟棄乙節，業經被告供承明確，且上開物品，屬個人專
    屬物品，客觀價值非高，又前揭證件經註銷、掛失、重新製
    作後，即失其原有功能，是如對上開物品宣告沒收或追徵，
    實欠缺刑法上之重要性，爰依刑法第38條之2 第2 項規定，
    不予宣告沒收或追徵。
據上論斷，應依刑事訴訟法第273 條之1 第1 項、第299 條第1
項前段、第310 條之2 、第454 條第2 項，刑法第321 條第1 項
第2 款、第3 款、第38條第2 項、第4 項、第38條之1 第1 項前
段、第3 項，刑法施行法第1 條之1 第1 項，判決如主文。
本案經檢察官陳旭華偵查起訴，檢察官盧祐涵到庭執行職務。
中    華    民    國   110    年    9     月    24    日
                  刑事第二十五庭  法  官  王綽光
 
上列正本證明與原本無異。
如不服本判決，應於判決送達後20日內敘明上訴理由，向本院提
出上訴狀 (應附繕本) ，上訴於臺灣高等法院。其未敘述上訴理
由者，應於上訴期間屆滿後20日內向本院補提理由書「切勿逕送
上級法院」。
                                  書記官   王嘉蓉
中    華    民    國   110    年    9     月    27    日
附錄本案論罪科刑法條全文：
中華民國刑法第321條
犯前條第 1 項、第 2 項之罪而有下列情形之一者，處 6 月以
上 5 年以下有期徒刑，得併科 50 萬元以下罰金：
一、侵入住宅或有人居住之建築物、船艦或隱匿其內而犯之。
二、毀越門窗、牆垣或其他安全設備而犯之。
三、攜帶兇器而犯之。
四、結夥三人以上而犯之。
五、乘火災、水災或其他災害之際而犯之。
六、在車站、港埠、航空站或其他供水、陸、空公眾運輸之舟、
    車、航空機內而犯之。
前項之未遂犯罰之。
--------------------------------------------------------
附件：
臺灣新北地方檢察署檢察官起訴書
                                     110年度偵字第5311號
 
    被      告  甲○○  男  43歲（民國00年0月00日生）
                        住新北市○○區○○路000號7樓
                        國民身分證統一編號：Z000000000號
上列被告因竊盜案件，已經偵查終結，認應該提起公訴，茲將犯
罪事實及證據並所犯法條分敘如下：
        犯罪事實
一、甲○○意圖為自己不法之所有，基於加重竊盜之犯意，於民
    國109 年10月26日3 時30分許，駕駛車牌號碼00-0000 號自
    用小可車前往乙○○所開立位在新北市○○區○○路0 段00
    號之吉立診所，復於同日4 時許，持客觀上可供作兇器使用
    之一字扳手破壞該診所鐵捲門鎖開關，啟動鐵捲門後進入該
    診所內，徒手竊取乙○○所有擺放在該診所掛號處抽屜內、
    診療室抽屜內和醫師服口袋內之現金共計約新臺幣（下同）
    7,000 元；醫師服1 件（口袋內有現金若干及執業執照正本
    1 份）1 件，得手後旋即離去。嗣經乙○○發現遭竊後報警
    處理，經警調閱監視器畫面後，始悉上情。
二、案經乙○○訴由新北市政府警察局板橋分局報告偵辦。
        證據並所犯法條
一、證據清單及待證事實：
┌──┬───────────┬────────────┐
│編號│證據名稱              │待證事實                │
├──┼───────────┼────────────┤
│1   │被告甲○○於警詢時之自│被告坦承前上開時間，持一│
│    │白                    │字扳手破壞吉利診所鐵捲門│
│    │                      │門鎖後，進入該診所竊取現│
│    │                      │金約7,000 元及醫師服1 件│
│    │                      │之事實。                │
├──┼───────────┼────────────┤
│2   │告訴人乙○○於警詢時之│告訴人所開立之吉立診所於│
│    │指訴                  │上開時間遭人破壞鐵捲門鎖│
│    │                      │後，入內行竊之事實。    │
├──┼───────────┼────────────┤
│3   │現場監視器錄影光碟1張 │佐證被告所涉加重竊盜犯行│
│    │暨錄影畫面截圖5 張、現│。                      │
│    │場及附近街道照片共9 張│                        │
│    │、新北市政府警察局板橋│                        │
│    │分局刑案現場勘察報告各│                        │
│    │1 份                  │                        │
└──┴───────────┴────────────┘
二、核被告所為，均涉犯刑法第321 條第1 項第2 款、第3 款之
    攜帶兇器、毀壞門鎖之加重竊盜罪嫌。又未扣案之一字扳手
    ，係供犯罪所用且屬被告所有，請依刑法第38條第2項 之規
    定宣告沒收；而被告竊得之現金共計7,000 元、醫師服1 件
     (內含執業執照正本1 份) ，係被告犯罪所得之物，且未扣
    案或實際合法發還告訴人，請依刑法第38條之1第1項前段、
    第3 項之規定宣告沒收，並於全部或一部不能沒收或不宜執
    行沒收時，追徵其價額。
三、至告訴人雖指訴共計遭竊現金約1 萬元乙情，然為被告於警
    詢時堅詞否認，而此部分除告訴人單一指訴外，並無其他積
    極證據足以認定被告確有竊取現金1 萬元之犯行，自難遽為
    不利被告之認定，惟此部分若成立犯罪，因與前開起訴部分
    之基本社會事實同一，應為起訴效力所及，爰不另為不起訴
    之處分，附此敘明。
四、依刑事訴訟法第251條第1項提起公訴。
    此  致
臺灣新北地方法院
中    華    民    國   110    年    6     月    25    日
                              檢  察  官  陳旭華